【裁判字號】    95,易,18
【裁判日期】    950512
【裁判案由】    違反毒品危害防制條例
【裁判全文】
臺灣屏東地方法院刑事判決                95年度易字第18號
公  訴  人  臺灣屏東地方法院檢察署檢察官
被      告  甲○○
                  （現另案於臺灣屏東監獄竹田分監執行中）
上列被告因違反毒品危害防制條例案件，經檢察官提起公訴（94
年度毒偵字第2793號），被告於準備程序中先就被訴事實為有罪
之陳述，本院裁定改依簡式審判程序審理，判決如下：
     主  文
甲○○連續施用第二級毒品，累犯，處有期徒刑壹年。
     事  實  及  理  由
一、甲○○曾於民國90年間因竊盜案件，經本院以91年度易字第
    200 號判處有期徒刑10月，緩刑2 年，嗣於91年緩刑期間分
    別因施用毒品案件及竊盜案件，經本院以91年度屏簡字第16
    0 號判決及91年度易字第489 號各判處有期徒刑3 月確定，
    並裁定撤銷前開緩刑之宣告，再就前開3 罪合併定應執行刑
    為有期徒刑1 年3 月，施用毒品部分另經本院裁定令入戒治
    處所施以強制戒治1 年。甲○○於91年4月4日入屏東戒治所
    執行強制戒治至91年8 月29日出所後，接續執行有期徒刑至
    92年8 月18日因縮短刑期假釋出監，於92年11月8 日縮刑期
    滿未經撤銷假釋，視為執行完畢。又其於93年間因違反槍砲
    彈藥刀械管制條例案件，經臺灣高等法院高雄分院以94年度
    上訴字140 號判處有期徒刑1年6月，併科罰金新臺幣20萬元
    確定，另於94年間因施用毒品案件經本院於94年5 月16日以
    94年度訴字第213 號判處應執行有期徒刑1 年2 月，並於94
    年6月6日確定，上開2 罪現正執行中。詎其仍不知悔改，於
    前揭強制戒治執行完畢後5 年內，復基於施用第二級毒品甲
    基安非他命之概括犯意，自94年5 月16日前揭判決宣示後之
    某日起至同年9 月3 日14時許止，連續在屏東縣萬丹鄉○○
    路旁公墓或屏東縣境內等處，以將甲基安非他命置於玻璃球
    內以火燒烤產生煙霧並加以吸食之方式，施用第二級毒品甲
    基安非他命多次，平均每3 日施用1 次。嗣為警於94年9 月
    3 日21時20分許，在屏東縣萬丹鄉○○村○○路旁產業道路
    查獲，且徵得其同意採其尿液送驗後，其尿液呈甲基安非他
    命陽性反應而查悉上情。
二、上開被告甲○○施用甲基安非他命之犯罪事實，業經被告於
    本院審理時坦承不諱，且被告於前述查獲期日經員警所採集
    之尿液，經送驗結果，呈甲基安非他命陽性反應，有臺灣檢
    驗科技股份有限公司94年9 月15日報告編號KＺ000000000000
    號濫用藥物尿液檢驗報告1 紙在卷可稽，足認被告上開不利
    於己之自白，確與事實相符，應可採信。又被告前因施用毒
    品案件，經法院裁定送強制戒治，於91年4月4日入屏東戒治
    所執行強制戒治至91年8 月29日出所後，接續執行上開有期
    徒刑至92年8 月18日因縮短刑期假釋出監，於92年11月8 日
    縮刑期滿未經撤銷假釋，視為執行完畢一情，有其臺灣屏東
    地方法院檢察署刑案資料查註紀錄表及臺灣高等法院被告前
    案紀錄表各1 份紙附卷可參。是本件事證明確，被告犯行洵
    堪認定。
三、查甲基安非他命係毒品危害防制條例第2 條第2 項第2 款所
    定之第二級毒品，不得非法持有、施用。故核被告所為，係
    犯毒品危害防制條例第10條第2 項施用第二級毒品罪。其於
    施用甲基安非他命前持有甲基安非他命犯行，為其施用之高
    度行為所吸收，不另論罪。被告多次施用甲基安非他命之行
    為，時間緊接，觸犯構成要件相同之罪名，顯係基於概括犯
    意為之，應論以連續犯並加重其刑。另被告曾於90年間因竊
    盜案件，經本院以91年度易字第200 號判處有期徒刑10月，
    緩刑2 年，嗣於91年緩刑期間分別因施用毒品案件及竊盜案
    件，經本院以91年度屏簡字第160 號判決及91年度易字第48
    9 號各判處有期徒刑3 月確定，並裁定撤銷前開緩刑之宣告
    ，再就前開3 罪合併定應執行刑為有期徒刑1 年3 月，施用
    毒品部分另經本院裁定令入戒治處所施以強制戒治1 年，被
    告於91年4 月4 日入屏東戒治所執行強制戒治至91年8 月29
    日出所後，接續執行有期徒刑至92年8 月18日因縮短刑期假
    釋出監，於92年11月8 日縮刑期滿未經撤銷假釋，視為執行
    完畢，有前開被告前案紀錄表可佐，其於有期徒刑執行完畢
    後5 年以內再犯本件有期徒刑以上之罪，為累犯，應依刑法
    第47條規定加重其刑，其有2 種刑之加重事由，應遞加重之
    。爰審酌被告曾因施用毒品經送戒治處所施以強制戒治，並
    已因施用毒品案件，經法院2 次判處有期徒刑確定，仍未能
    戒斷其施用毒品之惡習，足見其陷溺已深，惟因施用毒品均
    僅係戕害其自己身心並無加害他人，犯罪後坦承犯行、態度
    尚稱良好等一切情狀，量處如主文所示之刑。
據上論斷，應依刑事訴訟法第299條第1 項前段、第273條之1第1
項、第310 條之2 ，毒品危害防制條例第10條第2 項，刑法第11
條前段、第56條、第47條，判決如主文。
本案經檢察官潘國威到庭執行職務。
中    華    民    國    95    年    5    月    12     日
                  刑事第一庭    法  官  黃聖涵
以上正本證明與原本無異。
如不服本判決應於收受本判決送達後10日內向本院提出上訴書狀
，其未敘述上訴理由者，並得於提起上訴後10日內向本院補提理
由書狀（均須按他造當事人之人數附繕本）「切勿逕送上級法院
」
中    華    民    國    95    年    5     月    15    日
                                書記官  蘇雅慧
本案論罪科刑法條：
毒品危害防制條例第10條
施用第一級毒品者，處六月以上五年以下有期徒刑。
施用第二級毒品者，處三年以下有期徒刑。


司法院資訊處製作；財團法人民間司法改革基金會備份。
